【裁判字號】    97,訴,1889
【裁判日期】    991230
【裁判案由】    毒品危害防制條例
【裁判全文】
臺灣臺北地方法院刑事判決              97年度訴字第1889號
公  訴  人  臺灣臺北地方法院檢察署檢察官
被      告  黃聖文
指定辯護人  本院公設辯護人唐禎琪
被      告  陳坤佑
選任辯護人  丁福慶律師
            陳智勇律師
            洪嘉傑律師
被      告  李良軍
選任辯護人  張智超律師
被      告  黃雅君
選任辯護人  許巍騰律師
上列被告等因違反毒品危害防制條例案件，經檢察官提起公訴（
96年度偵字第22472、25432號），本院判決如下：
    主  文
黃聖文共同販賣第二級毒品，貳罪，各處有期徒刑壹年拾月，扣
案如附表四編號（一）所示之物沒收銷燬之，扣案如附表四編號
（五）至（九）所示之物均沒收，未扣案共同販賣第二級毒品所
得之新臺幣仟元應與林武德連帶沒收，如全部或一部不能沒收
時，以其財產連帶抵償；又共同販賣第三級毒品，貳罪，各處有
期徒刑壹年肆月，扣案如附表四編號（二）至（九）所示之物均
沒收，未扣案共同販賣第三級毒品所得之新臺幣貳萬柒仟伍佰元
應與林武德連帶沒收，如全部或一部不能沒收時，以其財產連帶
抵償。應執行有期徒刑伍年陸月，扣案如附表四編號（一）所示
之物沒收銷燬之，扣案如附表四編號（二）至（九）所示之物均
沒收，未扣案共同販賣第二、三級毒品所得之新臺幣萬零伍佰
元應與林武德連帶沒收，如全部或一部不能沒收時，以其財產連
帶抵償。
陳坤佑共同販賣第二級毒品，處有期徒刑壹年拾月，扣案如附表
五編號（一）所示之物沒收銷燬之，扣案如附表五編號（六）至
（九）所示之物均沒收，未扣案共同販賣第二級毒品所得之新臺
幣玖佰元應與李良軍連帶沒收，如全部或一部不能沒收時，以其
財產連帶抵償；又共同販賣第三級毒品，罪，各處有期徒刑壹
年肆月，扣案如附表五編號（二）至（九）所示之物均沒收，未
扣案共同販賣第三級毒品所得之新臺幣肆仟玖佰元應與李良軍連
帶沒收，如全部或一部不能沒收時，以其財產連帶抵償；又持有
第二級毒品，處有期徒刑貳月，扣案如附表五編號（十二）所示
之物沒收銷毀之，扣案如附表五編號（十三）所示之物沒收。應
執行有期徒刑肆年陸月，扣案如附表五編號（一）及（十二）所
示之物沒收銷燬之，扣案如附表五編號（二）至（九）及編號（
十三）所示之物均沒收，未扣案共同販賣第二、三級毒品所得之
新臺幣伍仟捌佰元應與李良軍連帶沒收，如全部或一部不能沒收
時，以其財產連帶抵償。
李良軍共同販賣第二級毒品，處有期徒刑壹年拾月，扣案如附表
五編號（一）所示之物沒收銷燬之，扣案如附表五編號（六）至
（九）所示之物均沒收，未扣案共同販賣第二級毒品所得之新臺
幣玖佰元應與陳坤佑連帶沒收，如全部或一部不能沒收時，以其
財產連帶抵償；又共同販賣第三級毒品，罪，各處有期徒刑壹
年肆月，扣案如附表五編號（二）至（九）所示之物均沒收，未
扣案共同販賣第三級毒品所得之新臺幣肆仟玖佰元應與陳坤佑連
帶沒收，如全部或一部不能沒收時，以其財產連帶抵償。應執行
有期徒刑肆年，扣案如附表五編號（一）所示之物沒收銷燬之，
扣案如附表五編號（二）至（九）所示之物均沒收，未扣案共同
販賣第二、三級毒品所得之新臺幣伍仟捌佰元應與陳坤佑連帶沒
收，如全部或一部不能沒收時，以其財產連帶抵償。
黃雅君共同販賣第二級毒品，處有期徒刑壹年玖月，扣案如附表
六所示之物沒收銷燬之；又共同販賣第三級毒品，罪，各處有
期徒刑壹年月。應執行有期徒刑貳年拾壹月，扣案如附表六所
示之物沒收銷燬之。
    事  實
一、黃聖文（綽號阿文）、陳坤佑（綽號阿咪）、李良軍（綽號
    良子、毛毛）、黃雅君（綽號小白）、林武德（綽號彼得，
    檢察官另案通緝中）、宋毅夫（綽號宋哥，本院另案通緝中
    ）等人明知MDMA（俗稱搖頭丸）、愷他命（俗稱Ｋ他命）及
    硝甲西泮（俗稱一粒眠）分別係毒品危害防制條例第2條第2
    項第2、3款所規範之第二級、第三級毒品，未經許可，不得
    擅自販賣、意圖販賣而持有或轉讓，詎仍為下列行為：
(一)黃聖文與林武德共同基於意圖營利，販賣第二級毒品MDMA及
    第三級毒品愷他命之犯意聯絡，以扣案如附表四編號（五）
    至（九）所示5支手機作為聯絡販賣MDMA及愷他命之工具，
    由黃聖文接聽電話約定時間、地點、所購買MDMA或愷他命之
    數量及金額後，黃聖文即自行前往交付毒品，再由購買毒品
    之人和林武德結算應給付之價金（販賣MDMA及愷他命之對象
    、時間、數量、次數及販賣所得，均詳見附表一所示），林
    武德則從販毒獲利中提撥一部分金額作為黃聖文之報酬。嗣
    於民國96年10月25日晚上10時30分及11時許，為警持搜索票
    在新北市○○區○○路110巷21號7樓之黃聖文住處及新北市
    ○○區○○路108號4樓101室，查獲黃聖文所有如附表四所
    示之物。
(二)陳坤佑與李良軍共同基於意圖營利，販賣第二級毒品MDMA及
    第三級毒品愷他命之犯意聯絡，陳坤佑以扣案如附表五編號
    （六）、（七）所示2支手機作為聯絡販賣MDMA及愷他命之
    工具，並以扣案如附表五編號（五）所示之手機做為聯絡販
    賣愷他命之工具，由陳坤佑接聽電話約定時間、地點、所購
    買MDMA或愷他命之數量及金額後，通知李良軍前往交付毒品
    ，再由購買毒品之人和陳坤佑結算應給付之價金（販賣MDMA
    及愷他命之對象、時間、數量、次數及販賣所得，均詳見附
    表二所示）。嗣於96年10月26日凌晨0時55分許，為警持搜
    索票在臺北縣三重市○○路○段208號12樓之5，查獲陳坤佑
    所有如附表五編號（一）至（十一）所示之物。
(三)黃雅君與宋毅夫共同基於意圖營利，販賣第二級毒品MDMA
    及第三級毒品愷他命之犯意聯絡，由宋毅夫負責與欲購買毒
    品之人約定時間、地點、所購買MDMA或愷他命之數量及金額
    後，由黃雅君在臺北市○○○路409號3樓之「浪漫都市酒店
    」內負責交付毒品，再由購買毒品之人和宋毅夫結算應給付
    之價金（販賣MDMA及愷他命之對象、時間、數量、次數及販
    賣所得，均詳見附表三所示）。嗣於96年10月26日0時10分
    許在臺北市○○○路409號3樓之「浪漫都市酒店」，查獲如
    附表六所示之物。
二、陳文偉明知大麻為毒品危害防制條例第2條第2項第2款所規
    範之第二級毒品，非經許可，不得持有，竟基於持有之犯意
    ，於96年8、9月間起持有大麻淨重0.47公克，嗣於96年10月
    26 日0時55分許，為警持搜索票在臺北縣三重市○○路○段
    208 號12樓之5查獲，並扣得如附表五編號（十二）、（十
    三）所示之物。
三、案經內政部警政署刑事警察局移送及臺北市政府警察局中山
    分局報告臺灣臺北地方法院檢察署檢察官偵查起訴。
    理  由
一、被告以外之人於審判外之言詞或書面陳述，除法律有規定者
    外，不得作為證據，刑事訴訟法第159條第1項固有明文；惟
    被告以外之人於審判外之陳述，雖不符同法第159條之1至之
    4規定，而經當事人於審判程序同意作為證據，法院審酌該
    言詞陳述或書面陳述作成時之情況，認為適當者，亦得為證
    據。又當事人、代理人或辯護人於法院調查證據時，知有第
    159條第1項不得為證據之情形，而未於言詞辯論終結前聲明
    異議者，視為有前項之同意，同法第159條之5亦定有明文。
    本案公訴人、被告黃聖文、陳坤佑、李良軍、黃雅君及渠等
    之辯護人於本院準備程序及審判程序中，對於本院所引用之
    供述及非供述證據之證據能力均表示沒有意見，且迄於言詞
    辯論終結前未聲明異議，經審酌本院所引用之供述及非供述
    證據資料作成時之情況，核無違法取證或其他瑕疵，認為以
    之作為證據為適當，均得做為證據。
二、上開犯罪事實，業據被告4人於本院審理時坦承不諱，核與
    證人即共同被告陳文偉及黃雅君證述之情節相符，此外，並
    有本院99年5月3日勘驗監聽光碟後所製作之勘驗筆錄（見本
    院卷一第284頁反面、第294頁、第296頁正反面、第298頁、
    第269頁反面、第270頁、第271頁正反面、第274頁正反面、
    第278頁反面）、法務部調查局濫用藥物實驗室97年8月14日
    調科壹字第09723033250號鑑定書（見96年度偵字第22472號
    卷第271頁）、內政部刑事警察局96年11月22日刑鑑字第
    096166134號鑑定書（見本院卷一第29至31頁）在卷及附表
    四、附表五編號（一）至（九）、編號（十二）、（十三）
    、附表六所示之毒品及供販賣毒品或預備供販賣毒品使用之
    物等扣案可佐，堪信被告等之自白與事實相符，本件事證明
    確，被告等上開犯行均洵堪認定，應依法論科。
三、按行為後法律有變更者，適用行為時之法律，但行為後之法
    律有利於行為人者，適用最有利於行為人之法律，刑法第2
    條第1項定有明文。又關於法律變更之比較適用原則，於比
    較時應就罪刑有關之共犯、未遂犯、想像競合犯、牽連犯、
    連續犯、結合犯，以及累犯加重、自首減輕暨其他法定加減
    原因（如身分加減）與加減比例等一切情形，本於統一性及
    整體性原則，綜其全部罪刑之結果而為比較，亦有最高法院
    95年5月23日刑事庭第8次會議決議之意旨可資參照。查本件
    被告4人行為後，毒品危害防制條例第4條、第17條業已修正
    ，並於98年5月20日修正公布施行，同年月22日生效（司法
    院98年6月29日院臺廳刑一字第0980014643函參照）。是被
    告4人犯罪後法律已有變更，爰就本件新舊法之比較適用說
    明如下：
(一)修正前毒品危害防制條例第4條第2、3項規定為：「製造、
    運輸、販賣第二級毒品者，處無期徒刑或7年以上有期徒刑
    ，得併科新臺幣7百萬元以下罰金；製造、運輸、販賣第三
    級毒品者，處5年以上有期徒刑，得併科新臺幣5百萬元以下
    罰金」；同條項修正後之規定則為「製造、運輸、販賣第二
    級毒品者，處無期徒刑或7年以上有期徒刑，得併科新臺幣1
    千萬元以下罰金；製造、運輸、販賣第三級毒品者，處5年
    以上有期徒刑，得併科新臺幣7百萬元以下罰金。」經比較
    上開修正前後之條文，修正後之條文並非較有利於被告等人
    。
(二)修正前毒品危害防制條例第17條沒有自白減輕其刑之規定，
    修正後毒品危害防制條例第17條第2項則規定：「犯第4條至
    第8條之罪於偵查及審判中均自白者，減輕其刑。」而無期
    徒刑減輕者，為20年以下15年以上有期徒刑，有期徒刑、罰
    金減輕者，減輕其刑至2分之1，刑法第65條第2項、第66條
    前段分別定有明文。是修正後毒品危害防制條例增列第17條
    第2項規定被告於偵查及審判中均自白者，減輕其刑，此部
    分增訂之規定顯較舊法所定者有利於被告。
(三)經就與被告4人罪、刑有關之所有規定，依刑法第2條第1項
    及前揭最高法院之決議意旨，綜其全部罪刑而為比較後，可
    知究為新法或舊法有利於被告，應以被告之犯行是否符合修
    正後毒品危害防制條例第17條第2項之規定為斷。亦即，符
    合該條規定時係以新法有利於被告，否則即以舊法有利於被
    告，茲析述如下：
  1.按98年5 月20日修正公布之毒品危害防制條例第17條第2 項
    關於「犯第4條至第8條之罪於偵查及審判中均自白者，減輕
    其刑」之規定，旨在獎勵犯罪人之悛悔，同時使偵查或審判
    機關易於發現真實，以利毒品查緝，俾收防制毒品危害之效
    ；故不論該被告之自白，係出於自動或被動、簡單或詳細、
    一次或多次，並其自白後有無翻異，苟其於偵查及審判中均
    有自白，即應依法減輕其刑（最高法院98年度台上字第69
    28 號判決意旨參照）；又上開法條規定所指之偵查中，並
    未明文限縮專指檢察官偵查中，而刑事訴訟程序中之「偵查
    」乃偵查機關調查人犯，搜集一切犯罪證據，以決定有無犯
    罪嫌疑，應否提起公訴之準備程序，偵查之機關有主體偵查
    機關與輔助偵查機關之分，前者為檢察官，後者為司法警察
    官及司法警察。是上開偵查之範圍，自應兼指司法警察官或
    司法警察實施之偵查程序在內。則若司法警察官或司法警察
    就具體案件開始進行調查，並對犯罪嫌疑人製作調查筆錄時
    ，犯罪嫌疑人之被告曾對被移送之犯罪事實加以自白，即應
    從寬認定其合於「偵查中自白」之要件。至於被告於偵查中
    自白後，嗣後又為否認犯罪之辯解，此仍屬被告在刑事訴訟
    上防禦權之合法行使，不能憑此否定其前此所為之自白，而
    排除上開規定之適用。再毒品危害防制條例第17條第2項「
    犯第4條至第8條之罪於偵查及審判中均自白者，減輕其刑。
    」係指偵查及審判中均有自白而言。而所謂自白乃對自己之
    犯罪事實全部或主要部分為肯定供述之意（最高法院99年度
    台上字第110號判決意旨參照）。查被告黃聖文、陳文偉於
    警詢、偵訊、原審及本院審理時，就其等之犯行均坦承不諱
    ，有其2人歷次筆錄在卷可憑；而被告李良軍、黃雅君於偵
    查程序之警詢時均已坦承犯行，在本院審理時亦自白犯罪，
    雖被告李良軍在檢察官偵查中及本院準備程序期間、被告黃
    雅君於本院準備程序中均曾一度否認犯罪，但與修正後毒品
    危害防制條例第17條第2項之規定，尚屬相符，而有修正後
    毒品危害防制條例第17條第2項之適用。
(四)經綜合比較上述修正前、後之毒品危害防制條例相關條文，
    基於一體適用原則，被告4人於偵查及審判中均自白犯行，
    而各有毒品危害防制條例第17條第2項之適用，是以修正後
    之毒品危害防制條例之規定對其4人較為有利，自應均適用
    修正後之規定論處。
四、按MDMA、大麻均屬毒品危害防制條例第2條第2項第2款所定
    之第二級毒品，愷他命、硝甲西泮則屬同條項第3款所定之
    第三級毒品。核被告4人之所為，均係犯修正後毒品危害防
    制條例第4條第2項之販賣第二級毒品罪及同條例第4條第3項
    之販賣第三級毒品罪，被告陳坤佑則另犯同條例第11條第2
    項之持有第二級毒品罪。被告等持有MDMA、愷他命、硝甲西
    泮之低度行為，分別為販賣之高度行為所吸收，均不另論罪
    。被告黃聖文與林武德就附表一部分，被告陳坤佑與被告李
    良軍就附表二部分，被告黃雅君與宋毅夫就附表三部分，具
    有犯意聯絡及行為分擔，均為共同正犯。被告4人上開犯行
    ，均犯意各別，行為亦殊，均應予分論併罰，起訴書認被告
    等人販賣第二級及第三級毒品部分係想像競合犯云云，尚有
    誤會，惟此部分已據公訴人以補充理由書加以更正，應予敘
    明。本件被告4人於偵查及本院審理中均自白犯罪，均應依
    修正後毒品危害防制條例第17條第2項之規定減輕其刑。
五、刑事審判旨在實現刑罰權之分配的正義，故法院對有罪被告
    之科刑，應符合罪刑相當之原則，使輕重得宜，罰當其罪，
    以契合社會之法律感情，故刑法第57條明定科刑時應審酌一
    切情狀，尤應注意該條所列10款事項以為科刑輕重之標準，
    並於同法第59條賦予法院以裁量權，如認犯罪之情狀可憫恕
    ，認科以最低度刑仍嫌過重者，得酌量減輕其刑，俾使法院
    就個案之量刑，能適當斟酌。所謂犯罪之情狀者，係指法院
    應審酌其犯罪有無可憫恕之事由，即有無特殊之原因與環境
    ，在客觀上足以引起一般同情，暨宣告法定低度刑，是否猶
    嫌過重，作為判斷。最高法院38年台上字第16號、45年台上
    字第1165號及51年台上字第899號分別著有判例。查被告4人
    所犯販賣第二級毒品罪及販賣第三級毒品罪之最輕本刑分別
    為7年及5年以上有期徒刑，考量被告黃聖文自幼父母離異，
    此有戶籍謄本在卷可稽，其僅能自立更生，因求職不順始受
    雇林武德為本案犯行，所受領報酬與其所犯重刑顯不相當；
    被告陳坤佑甫出生即遭出養，養父於其16歲時即因病逝世，
    皆有戶籍謄本存卷可憑，其學歷為高職肄業，養母亦賴其維
    生，於經濟拮据情形下為本案犯行，其情可憫；被告李良軍
    生長於單親家庭，於本案僅負責交付毒品，次數非多，獲利
    有限；被告黃雅君在「浪漫都市酒店」擔任音控，為保有工
    作而聽從上司宋毅夫之指示代為交付毒品，實際上未獲得利
    益，其所為與販賣毒品之主謀嚴重危害社會治安情形，顯有
    不同，倘不論所犯情節輕重，均一律論處所犯販賣各罪之法
    定本刑，猶嫌過重等情，爰均依刑法第59條之規定酌量減輕
    其刑。前揭被告併有減輕事由部分，均依刑法第70條規定遞
    減之。
六、爰審酌被告4人將毒品販賣予他人，危害他人身心健康及社
    會秩序非輕，惟念被告黃聖文、陳坤佑、黃雅君均無前科紀
    錄，被告李良軍曾犯持有第二級毒品罪遭本院以96年度簡字
    第3233號刑事判決判處拘役30日等情，均有各該被告之臺灣
    高等法院前案紀錄表在卷為憑，且被告黃聖文為五專肄業，
    被告陳坤佑為高職肄業、被告李良軍為專科肄業、被告黃雅
    君為高中肄業，渠等學歷均不高，被告黃聖文平日在火鍋店
    擔任店長、被告陳坤佑在燒烤店內工作、被告李良軍於香水
    公司擔任業務助理、被告黃雅君在火鍋店擔任店員之生活狀
    況，復於本院審理時均自白犯行，態度良好等一切情狀，分
    別量處如主文所示之刑，並各定其應執行之刑。
七、按依毒品危害防制條例第18條第1項前段規定，應予沒收銷
    燬之毒品，以經查獲之第一、二級毒品為限。又毒品依其成
    癮性、濫用性及對社會危害性，共分為四級，上開條例並就
    製造、運輸、販賣、意圖販賣而持有、以非法方法使人施用
    、引誘他人施用及轉讓不同等級之毒品等行為，分別定其處
    罰。鑑於第三、四級毒品均係管制藥品，特於同條例第11條
    之1明定無正當理由，不得擅自持有；第18條第1項後段復規
    定查獲之第三、四級毒品，無正當理由而擅自持有者，沒入
    銷燬之。從而，依同條例第18條第1項後段應沒入銷燬之毒
    品，專指查獲施用或持有之第三、四級毒品而言；倘係查獲
    製造、運輸、販賣、意圖販賣而持有、以非法方法使人施用
    、引誘他人施用或轉讓第三、四級毒品，既屬同條例相關法
    條明文規定處罰之犯罪行為，即非該條項應依行政程序沒入
    銷燬之範圍。又同條例第19條第1項所定「供犯罪所用或因
    犯罪所得之物」，係指犯第4條至第9條、第12條、第13條或
    第14條第1項、第2項之罪所用或所得之物，不包括毒品本身
    在內，是尚不得援用此項規定為第三、四級毒品之沒收依據
    。再同條例對於查獲之製造、運輸、販賣、意圖販賣而持有
    、以非法方法使人施用、引誘他人施用及轉讓第三、四級毒
    品之沒收，並無特別規定，如其行為已構成犯罪，則該毒品
    即屬不受法律保護之違禁物，應回歸刑法之適用，依刑法第
    38條第1項第1款之規定沒收之，始為適法。扣案如附表四編
    號（一）、附表五編號（一）、編號（十二）、附表六所示
    MDMA及大麻等毒品，均應依毒品危害防制條例第18條第1項
    前段規定宣告沒收銷燬之，至鑑驗所耗損之第二級毒品MDMA
    ，既已用罄而滅失，自無庸為沒收之諭知。扣案如附表四編
    號（四）包裝愷他命所使用之包裝袋3個，係用於包裹愷他
    命毒品之外包裝，以防毒品裸露、潮濕而為販賣愷他命所用
    之物，並為被告黃聖文所有，如附表四編號（五）至（九）
    所示行動電話5支及所含SIM卡5張，均為被告黃聖文所有供
    犯本案販賣第二、三級毒品所用之物，業據被告黃聖文供承
    在卷，應均依毒品危害防制條例第19條第1項規定宣告沒收
    之。附表四編號（二）、（三）所示之硝甲西泮及愷他命，
    均屬違禁物，且為被告黃聖文所販賣及預備販賣之毒品，應
    均依刑法第38條第1項第1款規定，併予宣告沒收，至鑑驗所
    耗損之第三級毒品硝甲西泮及愷他命，既已用罄而滅失，自
    無庸為沒收之諭知。被告黃聖文與林武德共同販賣第二級毒
    品之犯罪所得共為新臺幣（下同）3,000元，共同販賣第三
    級毒品之犯罪所得共為27,500元，上開販毒所得雖未扣案，
    亦應依毒品危害防制條例第19條第1項之規定，宣告連帶沒
    收之，如全部或一部不能沒收時，以其財產連帶抵償之。扣
    案如附表五編號（二）、（三）所示之硝甲西泮及愷他命，
    均屬違禁物，且為被告陳坤佑及被告李良軍所販賣及預備販
    賣之毒品，應均依刑法第38條第1項第1款規定，併予宣告沒
    收，至鑑驗所耗損之第三級毒品硝甲西泮及愷他命，既已用
    罄而滅失，自無庸為沒收之諭知。扣案如附表五編號（四）
    所示包裝愷他命所使用之包裝袋27個，係用於包裹愷他命毒
    品之外包裝，以防毒品裸露、潮濕而為販賣愷他命所用之物
    ，並為被告陳坤佑所有，扣案如附表五編號（六）、（七）
    、（八）所示行動電話2支及所含SIM卡2張、電子磅秤1台，
    均為被告陳坤佑所有供犯本案販賣第二、三級毒品所用之物
    ，業據被告陳坤佑供承在卷，附表五編號（五）所示行動電
    話1支及所含SIM卡1張，為被告陳坤佑所有供犯如附表二編
    號（四）所示販賣第三級毒品罪所用之物，有監聽光碟之勘
    驗筆錄可憑，應均依毒品危害防制條例第19條第1項規定宣
    告沒收之。扣案如附表五編號（九）所示之分裝夾鏈袋1批
    ，係預備供被告陳坤佑與被告李良軍販賣搖頭丸或愷他命使
    用之物，應依刑法第38條第1項第2款規定，宣告沒收之。扣
    案如附表五編號（十三）所示包裝大麻之包裝袋1個，係被
    告陳坤佑所有用以包裝毒品，防其裸露、潮溼、便於攜帶之
    用，應依刑法第38條第1項第2款宣告沒收。扣案如附表五編
    號（十）所示之46,000元及編號（十一）所示之存摺1本，
    被告陳坤佑否認46,000為本案販毒所得，卷內亦無證據證明
    該筆金錢為販毒所得，而存摺部分亦乏證據證明與本案有關
    ，爰均不宣告沒收。被告陳坤佑與被告李良軍共同販賣第二
    級毒品之犯罪所得共為900元，共同販賣第三級毒品之犯罪
    所得共為4,900元，上開販毒所得雖未扣案，亦應依毒品危
    害防制條例第19條第1項之規定，宣告連帶沒收之，如全部
    或一部不能沒收時，以其財產連帶抵償之。復按毒品危害防
    制條例第19條第1項所稱因犯罪所得之財物，係以實際所得
    者為限，苟無所得或尚未取得者，即無從為沒收、追徵或以
    財產抵償之諭知，最高法院96年度台上字第2331號判決著有
    明文。被告黃雅君與宋毅夫共同販賣第二、三級毒品犯行部
    分，卷內無證據證明渠等有實際所得，依上開判決意旨，爰
    不予宣告沒收，附此敘明。
據上論斷，應依刑事訴訟法第299條第1項前段，98年5月22日修
正公布施行後毒品危害防制條例第4條第2項、第3項、第11條第
2項、第17條第2項、第18條第1項前段、第19條第1項，刑法第2
條第1項但書、第11條、第28條、第38條第1項第1款、第2款、第
51 條第5款、第59條，判決如主文。
本案經檢察官柯木聯到庭執行職務
中    華    民    國    99    年    12    月    30    日
                  刑事第十五庭  審判長法  官  廖紋妤
                                      法  官  吳麗英
                                      法  官  李小芬
上正本證明與原本無異。
如不服本判決應於收受送達後10日內向本院提出上訴書狀，並應
敘述具體理由；其未敘述上訴理由者，應於上訴期間屆滿後20日
內向本院補提理由書（均須按他造當事人之人數附繕本）「切勿
逕送上級法院」。
                                      書記官  陳品潔
中    華    民    國    99    年    12    月    30    日
得上訴
附錄所犯法條：
毒品危害防制條例第4條
製造、運輸、販賣第一級毒品者，處死刑或無期徒刑；處無期徒
刑者，得併科新臺幣 2 千萬元以下罰金。
製造、運輸、販賣第二級毒品者，處無期徒刑或 7 年以上有期
徒刑，得併科新臺幣 1 千萬元以下罰金。
製造、運輸、販賣第三級毒品者，處 5 年以上有期徒刑，得併
科新臺幣 7 百萬元以下罰金。
製造、運輸、販賣第四級毒品者，處 3 年以上 10 年以下有期
徒刑，得併科新臺幣 3 百萬元以下罰金。
製造、運輸、販賣專供製造或施用毒品之器具者，處 1 年以上
7 年以下有期徒刑，得併科新臺幣 1 百萬元以下罰金。
前五項之未遂犯罰之。
毒品危害防制條例第11條
持有第一級毒品者，處 3 年以下有期徒刑、拘役或新臺幣 5 萬
元以下罰金。
持有第二級毒品者，處 2 年以下有期徒刑、拘役或新臺幣 3 萬
元以下罰金。
持有第一級毒品純質淨重十公克以上者，處 1 年以上 7 年以下
有期徒刑，得併科新臺幣 1 百萬元以下罰金。
持有第二級毒品純質淨重二十公克以上者，處 6 月以上 5 年以
下有期徒刑，得併科新臺幣 70 萬元以下罰金。
持有第三級毒品純質淨重二十公克以上者，處 3 年以下有期徒
刑，得併科新臺幣 30 萬元以下罰金。
持有第四級毒品純質淨重二十公克以上者，處 1 年以下有期徒
刑，得併科新臺幣 10 萬元以下罰金。
持有專供製造或施用第一級、第二級毒品之器具者，處 1 年以
下有期徒刑、拘役或新臺幣 1 萬元以下罰金。
附表一：
┌──┬───┬────────┬───────────┬───────────────┐
│編號│販賣  │時間            │ 交付毒品地點         │購買毒品種類、金額（單位為新臺│
│    │對象  │                │                      │幣）及次數                    │
├──┼───┼────────┼───────────┼───────────────┤
│ 一 │陳坤佑│96年8月8日晚間9 │浪漫都市酒店（即臺北市│撥打0000000000號電話以1,000元 │
│    │      │時36分許        │林森北路409號3樓）附近│購買搖頭丸10顆1次             │
│    │      │                │之屈臣氏商店          │                              │
├──┼───┼────────┼───────────┼───────────────┤
│ 二 │宋毅夫│96年8月14日晚間 │浪漫都市酒店          │撥打0000000000號電話以22,500元│
│    │      │7時21分許       │                      │購買愷他命100克1次            │
├──┼───┼────────┼───────────┼───────────────┤
│ 三 │宋毅夫│96年9月3日晚間8 │同上                  │撥打0000000000號電話以5,000元 │
│    │      │時30分許        │                      │購買愷他命20克1次             │
├──┼───┼────────┼───────────┼───────────────┤
│ 四 │陳坤佑│96年9月8日凌晨0 │陳坤佑位於臺北縣三重市│撥打0000000000號電話以2,000元 │
│    │      │時5分許         │三和路2段208號12樓之5 │購買搖頭丸20顆1次             │
│    │      │                │之住處                │                              │
└──┴───┴────────┴───────────┴───────────────┘
附表二：
┌──┬──────┬───────┬─────────┬───────────────┐
│編號│販賣對象    │時間          │ 交付毒品地點     │購買毒品種類、金額（單位為新臺│
│    │            │              │                  │幣）及次數                    │
├──┼──────┼───────┼─────────┼───────────────┤
│ 一 │真實姓名年籍│96年7月21日晚 │位於臺北市○○○路│撥打0000000000號電話以900元購 │
│    │不詳，綽號「│間9時39分許   │之某酒店          │買搖頭丸3顆1次                │
│    │黑哥」之成年│              │                  │                              │
│    │男子        │              │                  │                              │
├──┼──────┼───────┼─────────┼───────────────┤
│ 二 │杜冠玫      │96年7月22日凌 │臺北市○○街附近  │撥打0000000000號電話以2,100元 │
│    │            │晨3時14分許   │                  │購買愷他命3克1次              │
├──┼──────┼───────┼─────────┼───────────────┤
│ 三 │真實姓名年籍│96年7月22日早 │位於臺北市○○○路│撥打0000000000號電話以1,400元 │
│    │不詳之某成年│上8時34分許   │之錢櫃KTV         │購買愷他命2克1次              │
│    │女子        │              │                  │                              │
│    │            │              │                  │                              │
├──┼──────┼───────┼─────────┼───────────────┤
│ 四 │真實姓名年籍│96年8月23日清 │臺北市○○○路附近│撥打0000000000號電話以1,400元 │
│    │不詳，綽號「│晨4時16分許   │                  │購買愷他命2克1次              │
│    │小靜」之成年│              │                  │                              │
│    │女子        │              │                  │                              │
└──┴──────┴───────┴─────────┴───────────────┘
附表三：
┌──┬──────┬───────┬─────────┬───────────────┐
│編號│販賣對象    │時間          │ 交付毒品地點     │購買毒品種類、金額（單位為新臺│
│    │            │              │                  │幣）及次數                    │
├──┼──────┼───────┼─────────┼───────────────┤
│ 一 │真實姓名年籍│96年8、9月間  │浪漫都市酒店      │搖頭丸1顆1次，金額不詳。      │
│    │不詳之成年人│              │                  │                              │
│    │            │              │                  │                              │
│    │            │              │                  │                              │
├──┼──────┼───────┼─────────┼───────────────┤
│ 二 │真實姓名年籍│96年8、9月間  │浪漫都市酒店      │愷他命1包，共4次，金額不詳。  │
│    │不詳之成年人│              │                  │                              │
└──┴──────┴───────┴─────────┴───────────────┘
 附表四：
（一）MDMA1211顆（淨重349.13公克，驗餘淨重：347.19公克）
      。
（二）硝甲西泮620顆（淨重99.2公克，驗餘淨重：99.04公克）
      。
（三）愷他命毛重899.45公克（驗餘淨重：888.63公克）。
（四）包裝上開愷他命之包裝袋3個。
（五）行動電話1支（機身序號：00000000000000007，含門號為
      0000000000號之SIM卡1張）。
（六）行動電話1支（機身序號：000000000000000，含門號為
      0000000000號之SIM卡1張）。
（七）行動電話1支（機身序號：000000000000000，含門號為
      0000000000號之SIM卡1張）。
（八）行動電話1支（機身序號：00000000000000，含門號為
      0000000000號之SIM卡1張）。
（九）行動電話1支（機身序號：000000000000000，含門號為
      0000000000號之SIM卡1張）。
附表五：
（一）MDMA304顆（淨重89.96公克（驗餘淨重88.58公克）。
（二）硝甲西泮472顆（淨重80.24公克，驗餘淨重：80.07公克
      ）。
（三）愷他命毛重138.31公克（驗餘淨重126.12公克）。
（四）包裝上開愷他命之包裝袋27個。
（五）SONYERICSSON行動電話1支（機身序號：000000000000000
      00，含門號為0000000000號之SIM卡1張）。
（六）NOKIA牌行動電話1支（機身序號：000000000000000，含
      門號為0000000000號之SIM卡1張）。
（七）SONYERICSSON行動電話1支（機身序號：000000000000000
      0，含門號為0000000000號之SIM卡1張）。
（八）電子磅秤1台。
（九）分裝夾鏈袋1批。
（十）新臺幣46,000元。
（十一）華南銀行存摺1本（帳號：000000000000）
（十二）大麻毛重0.7公克，淨重0.47公克。
（十三）包裝上開大麻之包裝袋1個。
附表六：
MDMA20顆（淨重5.72 公克，驗餘淨重5.18公克）。

司法院資訊處製作；財團法人民間司法改革基金會備份。
